# 改制费用如何处理,陈版主!

提问人：呼叫帮助 时间：2011-01-13 22:17:04
本公司原是一家旅行社,性质是经营性自收自支的事业单位,2009年度进行了改制,改制后扣除各项提留经费后确认的净资产为-500万元，企业向财政索要改制费用，财政不支付并下文说亏损净资产由企业以后自行承担，现在企业将-500万元放在长期待摊费用合适吗？

回答人：chenyiwei
回复 楼主 呼叫帮助 的帖子考虑这种长期待摊费用是否符合资产的定义？

回答人：chenyiwei
回复 藤椅 呼叫帮助 的帖子很奇怪：净资产为负数，如何改制？改制后公司的出资如何确定？似乎首先需要解决的是公司如何出资和设立的问题。

回答人：chenyiwei
回复 地板 mrlf 的帖子确实可能存在这种情况，应当关注公司设立时的净资产值应不能小于拟登记的注册资本。

回答人：chenyiwei
回复 10 楼 呼叫帮助 的帖子应当根据与股东等相关方面的协商结果确定处理方案。如果股东愿意承担的，可记入对股东的应收款；如果股东不予补偿的，则只能由改制后公司计入当期损益处理。

回答人：chenyiwei
回复 12 楼 呼叫帮助 的帖子如果是一次性的，预计以后不会再发生类似性质的费用，我理解可计入非经常性损益处理。 但是，如果以后只是不再以这种形式发生这种性质的费用，而是将这种费用“改头换面”以其他方式列支的，则不能计入非经常性损益。